# 问题2-3-15 （可转换公司债券中的权益成分对递延所得税负债确认的影响）

提问人：萍 实 时间：2022-10-25 11:31:05
陈版您好，问题2-3-15的解答中 1 、......“此时不属于《企业会计准则第 18 号——所得税》第十一条第（二）项所规定的可以不确认递延所得税负债的豁免情形。”对这个地方没理解，发行可转债不是企业合并，发行时既不影响会计利润也不影响应纳税所得额（或可抵扣亏损），为什么不属于可以豁免的情形？谢谢！

回答人：chenyiwei
这个问题在IAS 12中有一段专门解释：
23 In accordance with IAS 32 Financial Instruments: Presentation the issuer of a compound financial instrument (for example, a convertible bond) classifies the instrument’s liability component as a liability and the equity component as equity. In some jurisdictions, the tax base of the liability component on initial recognition is equal to the initial carrying amount of the sum of the liability and equity components. The resulting taxable temporary difference arises from the initial recognition of the equity component separately from the liability component. Therefore, the exception set out in paragraph 15(b) does not apply. Consequently, an entity recognises the resulting deferred tax liability. In accordance with paragraph 61A, the deferred tax is charged directly to the carrying amount of the equity component. In accordance with paragraph 58, subsequent changes in the deferred tax liability are recognised in profit or loss as deferred tax expense (income).
２３ 根据《国际会计准则第３２号———金融工具：列报》的要求，复合金融工具（例如，可转换债券） 的发行者将工具的负债成分归类为负债，而将权益成分归类为权益。在某些税收管辖区内，初始确认时负债成分的计税基础等于负债和权益成分的初始账面金额之和。由初始确认权益成分所产生的应（纳） 税暂时性差异和由初始确认负债成分所产生的应（纳） 税暂时性差异予以分开。这样，第１５段（２） 所提的例外情况就不适用。因而，主体应确认由此产生的递延所得税负债。根据第６１段，递延所得税直接借记入权益成分的账面金额。根据第５８段，递延所得税负债的后续变化在损益中作为递延所得税费用（收益） 予以确认。